【裁判字號】    92,上易,2285
【裁判日期】    920917
【裁判案由】    竊盜等
【裁判全文】
臺灣高等法院刑事判決                          九十二年度上易字第二二八五號
    上  訴  人
    即  被  告  乙○○
右上訴人因竊盜等案件，不服臺灣臺北地方法院九十二年度易字第九０二號，中華民
國九十二年七月十五日第一審判決（起訴案號：臺灣臺北地方法院檢察署九十二年度
偵字第六五四０號、移送併辦案號：九十二年偵字第九三七三號）提起上訴，本院判
決如左：
    主  文
上訴駁回。
    事實及理由
一、本案經本院審理結果，認第一審判決以上訴人即被告乙○○牽連犯刑法第三百二
    十條第一項之普通竊盜罪及同法第三百三十九條之二第一項之以不正方法由自動
    付款設備取財罪，乃依情節較重之普通竊盜一罪論斷，量處有期徒刑三月，如易
    科罰金以三百元折算一日。其認事用法均無不當，應予維持，並引用第一審判決
    書記載之事實、證據及理由。（如附件）
二、被告猶執前詞，空言否認犯罪，辯稱係被害人即其前夫甲○○將提款卡交伊，並
    告知密碼，伊始能領出款項，並非竊卡詐領云云。惟被害人絕無交卡予被告，而
    係被告連同載有密碼資料之提款卡一併竊去使用，迭據被害人在警訊、偵查及歷
    審中堅訴不移，參以被告坦稱伊夫妻離婚後，被害人仍住伊屋，每月付伊新台幣
    （下同）八千元作為子女膳食費之補貼等語，衡以被告係在一日之內二次共提領
    四萬元，為被告所不否認，並有提領紀錄及錄影照片可證，要與被害人平日係親
    交現金，且僅只八千元之情形迥然不同，可見被害人所稱伊不會將卡逕交被告領
    款，要屬可信。縱然被害人在發現存款遭盜領後數日始報警查辦，要係因遭被告
    趕出家門，必須先著手處理覓屋住宿及安排子女轉學就讀諸事，以致耽擱，尚不
    能因此遽認其指訴超出常情，不足憑以作為有利於被告之依據，併此指明。
三、綜合上述，被告否認犯罪，提起上訴，核無理由，應予駁回。
據上論斷，應依刑事訴訟法第三百七十三條、第三百六十八條，判決如主文。
本案經檢察官邱美育到庭執行職務。
中      華      民      國    九十二    年      九      月     十七     日
                              臺灣高等法院刑事第十四庭
                                  審判長法  官  陳  祐  輔
                                        法  官  陳  國  文
                                        法  官  洪  昌  宏
右正本證明與原本無異。
不得上訴。
                                        書記官  廖  月  女
中      華      民      國    九十二    年      九      月     十八     日
附錄：本案論罪科刑法條全文
中華民國刑法第三百二十條
 (普通竊盜罪、竊佔罪)
意圖為自己或第三人不法之所有，而竊取他人之動產者，為竊盜罪，處五年以下有期
徒刑、拘役或五百元以下罰金。
意圖為自己或第三人不法之利益，而竊佔他人之不動產者，依前項之規定處斷。
前二項之未遂犯罰之。
中華民國刑法第三百三十九條之二
意圖為自己或第三人不法之所有，以不正方法由自動付款設備取得他人之物者，處三
年以下有期徒刑、拘役或一萬元以下罰金。
以前項方法得財產上不法之利益或使第三人得之者，亦同。


司法院資訊處製作；財團法人民間司法改革基金會備份。
